臺灣高等法院交通事件裁定　　　　　　　　　　　九十一年度交抗字第一一三七號
　　抗　告　人
　　即受處分人　甲○○　女　三.
右列抗告人因違反道路交通管理處罰條例案件，不服臺灣臺北地方法院中華民國九十
一年十一月五日所為裁定（九十一年度交聲字第六三六號），提起抗告，本院裁定如
左：
    主  文
原裁定撤銷，發回臺灣臺北地方法院。
    理  由
一、原裁定以：本件受處分人甲○○所有車號ＤＮ－二四六三號自用小客車，於民國
    九十一年三月二十二日上午九時二十五分許，停放在台北市○○○路○段一二六
    號前編號○一六號之投幣式收費限時停車位，而未依規定繳費，經台北市停車管
    理處交通助理員鄒宗漢以受處分人有違反道路交通管理處罰條例第五十六條第一
    項第十一款規定之行為，當場拍照採證後掣單逕行舉發，嗣舉發通知單送達於受
    處分人後，受處分人於舉發通知單上所載應到案日期前，向原處分機關提出申訴
    ，經原處機關函請舉發單位停車管理處調查結果，仍認受處分人所有前開車號汽
    車確有違規事實，乃依前揭道路交通管理處罰條例第五十六條第一項第十一款、
    違反道路交通管理事件統一裁罰標準表之規定，於九十一年四月二十六日裁處受
    處分人罰鍰六百元。本件受處分人固不否認於右揭時地將其所有上開自用小客車
    停放在投幣式收費停車位之事實，惟矢口否認有何原處分機關所指未依規定繳費
    之情事，辯稱：伊當時正在公司樓下，剛停好車，在車上整理文件，準備下車後
    再投幣上樓去上班，結果就被拍照舉發云云。經查：按台北市○○○路○段一二
    六號號前所設置之編號○一六號投幣式收費停車格，係屬「限時停車位」，每十
    五分鐘收費五元，每次投幣最多一個小時，逾時不得補繳費，未依規定繳費者，
    以違規停車處罰。受處分人所有前揭自用小客車停放之編號○一六停車位，即屬
    此種逾時亦不得補繳費之「限時停車位」，此情業經張貼公告於投幣器，有現場
    採證照片一幀可稽，受處分人對此自難諉為不知；是本件受處分人既不否認有將
    其所有之ＤＮ－二四六三號自用小客車停放在限時停車位內，且於舉發當時尚未
    依規定投幣之事實，並經台北市停車管理處交通助理員鄒宗漢到庭結證屬實，復
    有舉發照片二紙附卷足憑，此部分事實，自堪採信；而異議意旨雖以：當時正在
    車上整理文件，準備下車時再投幣云云，惟縱其所言係屬真實，然限時停車位係
    供民眾短時間停車需求而設，且每十五分鐘即需先行收費五元，是如駕駛人有要
    事須留在車上未能即時下車，亦應先行下車投幣，以符規定，且參照證人鄒宗漢
    已證稱：當天伊騎機車經過，發現異議人坐在車上看書，伊先確認車已停好，表
    格未投幣，即予拍照，不知道她停幾分鐘了等語，足見異議人並無立即下車之意
    ，而受處分人對其當時方將車輛停好，正準備下車一情，復無法舉出證據供本院
    詳查，而徒以上情置辯，尚難推翻上開採證照片所示之證據憑信度，而遽以採信
    。綜上所述，受處分人既有前揭所述在道路收費停車處所停車，不依規定繳費之
    行為，原處分機關依道路交通管理處罰條例第五十六條第一項第六款規定及違反
    道路交通管理事件統一裁罰標準表，裁處受處分人罰鍰六百元，自無違誤。受處
    分人猶執前詞，指摘原處分不當，為無理由，自應將其異議駁回。
二、抗告意旨略以：請再調出照片仔細評估，其中有一張照片是拍計時器的部分，當
    時抗告人即已前往投幣（左邊有一隻將投幣的抗告人左手），鄒員為何一直說抗
    告人在車上看書，並無立即下車之意等等，抗告人不解，為何只採信鄒員所言，
    卻不相信民眾的申訴，而且有照片可證明抗告人已前往投幣等語。
三、本院查：本件抗告人即受處分人甲○○所有車號ＤＮ－二四六三號自用小客車，
    於民國九十一年三月二十二日上午九時二十五分許，停放在臺北市○○○路○段
    一二六號前編號○一六號之投幣式收費限時停車位，而未依規定繳費之違規事實
    ，固有現場採證照片二幀在卷足憑（見原審卷第十頁），並經證人即臺北市停車
    管理處交通助理員鄒宗漢於原審到庭證稱：當天伊騎機車經過，發現異議人坐在
    車上看書，伊先確認車已停好，表格未投幣，即予拍照，不知道她停幾分鐘了等
    語稽詳（見原審卷第十七頁），然抗告人迭於原審具狀及到庭表示其當時係剛將
    車輛停妥，於車上整理文件，待下車後再投幣等情，且參諸本件舉發人員所連續
    拍攝之採證照片二幀，其中一張係顯示抗告人坐於車上之情形，另一張即拍攝停
    車計時器之部分，該照片之右下角，即有人伸手正準備前往投幣之情形（見原審
    卷第十頁），則抗告人上開所稱當時係剛將車輛停好，正準備下車投幣等語，並
    非全然無據，從而，原審法院對於前開事項，未詳查細酌，遽認抗告人確有前開
    違規行為，原處分機關依道路交通管理處罰條例第五十六條第一項第十一款規定
    （原審誤載為第六款，應予更正）及違反道路交通管理事件統一裁罰標準表之規
    定，裁處抗告人罰鍰六百元，並無違誤，裁定駁回其異議，自有未合。抗告人抗
    告意旨，執此指摘原裁定不當，為有理由，應由本院予以撤銷，並發回原法院另
    為適法之處分。
四、據上論結，應依道路交通案件處理辦法第二十六條，刑事訴訟法第四百十三條前
    段，裁定如主文。
中      華      民      國   　九十一   　年　　十二　　月　　三十一    日
                              臺灣高等法院交通法庭
                                  審判長法  官  葉  騰  瑞
                                        法  官  莊  明  彰
                                        法  官  黃  國  忠
右正本證明與原本無異。
不得再抗告。
                                        書記官  劉  貞  達
中      華      民      國     九十一     年    十二    月    三十一    日
